【裁判字號】    97,交聲,767
【裁判日期】    970429
【裁判案由】    交管條例聲異
【裁判全文】
臺灣板橋地方法院刑事裁定             97年度交聲字第767號
原處分機關  交通部公路總局臺北區監理所
異  議  人
即受處分人  甲○○
上列異議人因違反道路交通管理處罰條例案件，對於原處分機關
於民國九十七年二月十五日所為之北監營裁字裁四０－ＡＥＷ０
４３６４６號處分，聲明異議，本院裁定如下：
    主  文
異議駁回。
    理  由
一、原處分意旨略以：臺北市政府警察局北投分局執勤員警於民
    國九十六年十二月二十一日下午一時二十五分，於臺北市○
    ○路○段查獲異議人甲○○駕駛車號３５９－ＮＤ號營業小
    客車，因「未依號誌左轉」，遂以北市警交字第ＡＥＷ０４
    ３６４６號違規通知單逕行舉發。
二、異議意旨略以：大業路這條大馬路上箭頭綠燈，有些路口要
    遵守，有些路口只能當參考之用，你們警察都很矛盾，伊等
    駕駛更矛盾云云置辯，求為撤銷原裁罰處分。
三、按汽車駕駛人轉彎時，不依標誌、標線、號誌指示者，處新
    臺幣六百元以上一千八百元以下罰鍰；又汽車駕駛人，違反
    道路交通管理處罰條例第四十八條規定者，除依原條款處罰
    鍰外，並記違規點數一點，道路交通管理處罰條例第四十八
    條第一項第二款、第六十三條第一項第一款分別定有明文。
四、經查：
（一）本件異議人即受處分人甲○○上揭時、地，駕駛其所有之
      車號３５９－ＮＤ號營業小客車，行經臺北市○○路與北
      投路路口時，在號誌為直行箭頭綠燈狀態下，不依標誌、
      標線、號誌指示，逕行左轉行駛，經原舉發機關員警填製
      北市警交字第ＡＥＷ０４３６４６號違規通知單，嗣經原
      處分機關於九十七年二月十五日以北監營裁字裁四０－Ａ
      ＥＷ０４３６４６裁決書，依道路交通管理處罰條例第四
      十八條第一項第二款、第六十三第一項第一款之規定裁處
      異議人罰鍰六百元，並記違規點數一點等情，有上揭舉發
      通知單、裁決書及臺北縣政府警察局九十七年二月一日北
      市警投分交字第０９７３００９１５００號書函影本各一
      紙在卷可憑。
（二）再者，證人即舉發警員邱恆宗於本院審理中結證稱：「（
      請陳述當日舉發經過？）當時路口是五向燈號路口，異議
      人的車子是左轉燈亮未亮就先行左轉，我攔檢他，並告知
      他違規事項。」、「（異議人說箭號綠的時候可以左轉，
      是否如此？）路口是五向燈號，只有左轉燈亮，才可以左
      轉，綠燈亮時，只能直行或右轉。」（見本院九十七年四
      月十七日訊問筆錄第二頁），衡以證人邱恆宗為舉發警員
      ，僅係於執行勤務適時發現異議人有上開情形而上前取締
      ，其與異議人素不相識，復無怨隙，應無甘冒觸犯偽證之
      罪責，故意構詞誣陷異議人之必要，其證詞應可採信。
（三）末查，異議人對於其違反上開交通規則之違規事實亦不爭
      執，其雖以前開情詞置辯，惟此乃屬交通標誌設置適當與
      否之建議事項，應由異議人向設置標誌之行政機關陳明意
      見，核與其本件違規行為無涉，是本件原處分機關就異議
      人之「不依標誌、標線號誌指示（違規左轉）」行為，援
      引道路交通管理處罰條例第四十八條第一項第二款、第六
      十三條第一項第一款之規定裁處異議人罰鍰六百元，並予
      記違規點數一點並無違法或不當，異議人聲明異議為無理
      由，應予駁回。
據上論斷，應依道路交通案件處理辦法第十九條裁定如主文。
中    華    民    國    97    年    4     月    29    日
                    交通法庭   法  官  胡堅勤
以上正本證明與原本無異
如不服本裁定應於送達後五日內向本院提出抗告狀
                               書記官  梁宜庭
中    華    民    國    97    年    4     月    30    日


司法院資訊處製作；財團法人民間司法改革基金會備份。
